<!DOCTYPE html PUBLIC "-//W3C//DTD XHTML 1.0 Transitional//EN" "http://www.w3.org/TR/xhtml1/DTD/xhtml1-transitional.dtd">
<html xmlns="http://www.w3.org/1999/xhtml">
<head>
	<meta http-equiv="Content-Type" content="text/html; charset=iso-8859-1" />
	<title>Ymmärrä suomea</title>
	<style type="text/css" media="all">@import "css/styles.css";</style>
	<script type="text/javascript" src="swfobject.js"></script>
</head>
<body class="font-medium">
	<div id="main-wrapper">
		<div id="topbar"></div>
		<div id="main-menu">
			<table cellspacing="0" cellpadding="0" border="0" class="add-links"><tr>
				<td class="item"><img class="raquo" src="i/raquo.gif" alt="" height="7" width="4" /><a href="/ymmarra/index.php?moduli=sanakirja">Sanakirja</a></td>
				<td class="item"><img class="raquo" src="i/raquo.gif" alt="" height="7" width="4" /><a href="/ymmarra/index.php?moduli=verbit">Verbiluettelo</a></td>
				<td class="item"><img class="raquo" src="i/raquo.gif" alt="" height="7" width="4" /><a href="/ymmarra/index.php?moduli=kielioppi">Kielioppi</a></td>
			</tr></table>
			<table cellspacing="0" cellpadding="0" border="0"><tr>
				<td class="item"><img class="raquo" src="i/raquo.gif" alt="" height="7" width="4" /><a href="/ymmarra/index.php">Etusivu</a></td>
				<td class="item"><img class="raquo" src="i/raquo.gif" alt="" height="7" width="4" /><a href="/ymmarra/index.php?moduli=tekstit">Lukutekstit</a></td>
			</tr></table>
		</div>
		<div id="content">
			<table cellspacing="0" cellpadding="0" border="0" id="content-wrapper"><tr>
				<td>
					<div id="left-menu">
												<div class="header-verb"><span>Verbit</span></div>
						<div class="menu">
								<div class="init"><a href="/ymmarra/index.php?moduli=verbit&kirjain=a">A</a></div>
								<div class="init"><a href="/ymmarra/index.php?moduli=verbit&kirjain=e">E</a></div>
								<div class="init"><a href="/ymmarra/index.php?moduli=verbit&kirjain=h">H</a></div>
								<div class="init"><a href="/ymmarra/index.php?moduli=verbit&kirjain=i">I</a></div>
								<div class="init"><a href="/ymmarra/index.php?moduli=verbit&kirjain=j">J</a></div>
								<div class="init"><a href="/ymmarra/index.php?moduli=verbit&kirjain=k">K</a></div>
								<div class="init"><a href="/ymmarra/index.php?moduli=verbit&kirjain=l">L</a></div>
								<div class="init"><a href="/ymmarra/index.php?moduli=verbit&kirjain=m">M</a></div>
								<div class="init"><a href="/ymmarra/index.php?moduli=verbit&kirjain=n">N</a></div>
								<div class="init"><a href="/ymmarra/index.php?moduli=verbit&kirjain=o">O</a></div>
								<div class="init"><a href="/ymmarra/index.php?moduli=verbit&kirjain=p">P</a></div>
								<div class="init"><a href="/ymmarra/index.php?moduli=verbit&kirjain=r">R</a></div>
								<div class="init"><a href="/ymmarra/index.php?moduli=verbit&kirjain=s">S</a></div>
								<div class="init"><a href="/ymmarra/index.php?moduli=verbit&kirjain=t">T</a></div>
								<div class="init"><a href="/ymmarra/index.php?moduli=verbit&kirjain=u">U</a></div>
								<div class="init"><a href="/ymmarra/index.php?moduli=verbit&kirjain=v">V</a></div>
								<div class="init"><a href="/ymmarra/index.php?moduli=verbit&kirjain=y">Y</a></div>
								<div class="init"><a href="/ymmarra/index.php?moduli=verbit&kirjain=Ä">Ä</a></div>
						</div>					</div>
				</td>
				<td>
					<div id="main-content">
						<div id="path">
							<a href=".">Etusivu</a> &gt; <a href="/ymmarra/index.php?moduli=verbit&kirjain=V">V</a>						</div>
													<h1>VAIETA</h1>
						<table cellspacing="0" cellpadding="0" border="0">
							<tr>
								<td colspan="2" style="padding-bottom:10px;"><strong>Aktiivin indikatiivi</strong></td>
							</tr>
							<tr>
								<td><pre>PREESENS                   
minä      vaikenen         
sinä      vaikenet         
hän       vaikenee         
me        vaikenemme       
te        vaikenette       
he        vaikenevat       

PASSIIVI
          vaietaan         

IMPERFEKTI                 
         vaikenin          
         vaikenit          
         vaikeni           
         vaikenimme        
         vaikenitte        
         vaikenivat        

PASSIIVI
         vaiettiin         

PERFEKTI
olen     vaiennut          
olet     vaiennut          
on       vaiennut          
olemme   vaienneet         
olette   vaienneet         
ovat     vaienneet         

PASSIIVI
on       vaiettu           

PLUSKVAMPERFEKTI
olin     vaiennut          
olit     vaiennut          
oli      vaiennut          
olimme   vaienneet         
olitte   vaienneet         
olivat   vaienneet         

PASSIIVI
oli      vaiettu           
</pre></td>
								<td>&nbsp;&nbsp;&nbsp;</td>
								<td><pre>     KIELTOMUOTO
     en        vaikene
     et        vaikene
     ei        vaikene
     emme      vaikene
     ette      vaikene
     eivät     vaikene


     ei        vaieta   

   
     en        vaiennut
     et        vaiennut
     ei        vaiennut
     emme      vaienneet
     ette      vaienneet
     eivät     vaienneet


     ei        vaiettu   


   en      ole vaiennut
   et      ole vaiennut
   ei      ole vaiennut
   emme    ole vaienneet
   ette    ole vaienneet
   eivät   ole vaienneet


    ei      ole vaiettu   


   en    ollut  vaiennut
   et    ollut  vaiennut
   ei    ollut  vaiennut
   emme  olleet vaienneet
   ette  olleet vaienneet
   eivät olleet vaienneet


    ei    ollut  vaiettu
</pre></td>
							</tr>
						</table>
						<table cellspacing="0" cellpadding="0" border="0">
							<tr>
								<td colspan="2" style="padding-bottom:10px;"><strong>Aktiivin konditionaali</strong></td>
							</tr>
							<tr>
								<td><pre>PREESENS 
minä     vaikenisin        
sinä     vaikenisit        
hän      vaikenisi         
me       vaikenisimme      
te       vaikenisitte      
he       vaikenisivat      

PASSIIVI
         vaiettaisiin      

PERFEKTI
olisin   vaiennut          
olisit   vaiennut          
olisi    vaiennut          
olisimme vaienneet         
olisitte vaienneet         
olisivat vaienneet         

PASSIIVI
olisi    vaiettu           
</pre></td>
								<td>&nbsp;&nbsp;&nbsp;</td>
								<td><pre> 
    en          vaikenisi
    et          vaikenisi
    ei          vaikenisi
    emme        vaikenisi
    ette        vaikenisi
    eivät       vaikenisi


   ei          vaiettaisi    


   en olisi    vaiennut
   et olisi    vaiennut
   ei olisi    vaiennut
   emme olisi  vaienneet
   ette olisi  vaienneet
   eivät olisi vaienneet


   ei olisi    vaiettu
</pre></td>
							</tr>
						</table>
						<table cellspacing="0" cellpadding="0" border="0">
							<tr>
								<td colspan="2" style="padding-bottom:10px;"><strong>Aktiivin potentiaali</strong></td>
							</tr>
							<tr>
								<td><pre>PREESENS
minä     vaiennen          
sinä     vaiennet          
hän      vaiennee          
me       vaiennemme        
te       vaiennette        
he       vaiennevat        

PASSIIVI
         vaiettaneen       

PERFEKTI
lienen   vaiennut          
lienet   vaiennut          
lienee   vaiennut          
lienemme vaienneet         
lienette vaienneet         
lienevät vaienneet         

PASSIIVI
lienee   vaiettu           
</pre></td>
								<td>&nbsp;&nbsp;&nbsp;</td>
								<td><pre> 
   en          vaienne
   et          vaienne
   ei          vaienne
   emme        vaienne
   ette        vaienne
   eivät       vaienne


   ei          vaiettane    


   en    liene vaiennut
   et    liene vaiennut
   ei    liene vaiennut
   emme  liene vaienneet
   ette  liene vaienneet
   eivät liene vaienneet


   ei    liene vaiettu
</pre></td>
							</tr>
						</table>
						<table cellspacing="0" cellpadding="0" border="0">
							<tr>
								<td colspan="2" style="padding-bottom:10px;"><strong>Aktiivin imperatiivi</strong></td>
							</tr>
							<tr>
								<td><pre>PREESENS

(sinä)   vaikene           
(hän)    vaietkoon         
(me)     vaietkaamme       
(te)     vaietkaa          
(he)     vaietkoot         

PASSIIVI
         vaiettakoon       

PERFEKTI

ole      vaiennut          
olkoon   vaiennut          
olkaamme vaienneet         
olkaa    vaienneet         
olkoot   vaienneet         

PASSIIVI

olkoon   vaiettu           
</pre></td>
								<td>&nbsp;&nbsp;&nbsp;</td>
								<td><pre> 

   älä         vaikene
   älköön      vaietko
   älkäämme    vaietko
   älkää       vaietko
   älkööt      vaietko


  älköön      vaiettako   



   älä ole       vaiennut
   älköön olko   vaiennut
   älkäämme olko vaienneet
   älkää olko    vaienneet
   älkööt olko   vaienneet



   älköön olko   vaiettu
</pre></td>
							</tr>
						</table>
						<table cellspacing="0" cellpadding="0" border="0">
							<tr>
								<td colspan="2" style="padding-bottom:10px;"><strong>Verbin nominaalimuodot</strong></td>
							</tr>
							<tr>
								<td><pre>I INFINITIIVI              

Lyhyempi muoto:            
         vaieta            

Pitempi muoto:             
         vaietakseni       
         vaietaksesi
         vaietakseen
         vaietaksemme
         vaietaksenne
         vaietakseen

III  INFINITIIVI           

inessiivi    vaikenemassa  
elatiivi     vaikenemasta  
illatiivi    vaikenemaan   
adessiivi    vaikenemalla
abessiivi    vaikenematta  
instruktiivi vaikeneman    
                           
Passiivi
instruktiivi vaiettaman    
                           
                           
</pre></td>
								<td>&nbsp;&nbsp;&nbsp;</td>
								<td><pre>  II INFINITIIVI

  inessiivi    vaietessa   
  instruktiivi vaieten  

  Passiivi
  inessiivi    vaiettaessa    






 IV INFINITIIVI

  nominatiivi  vaikeneminen
  partitiivi   vaikenemista
    

  I PARTISIIPPI 
  aktiivi      vaikeneva 
  passiivi     vaiettava   

  II PARTISIIPPI 
  aktiivi      vaiennut   
  passiivi     vaiettu
</pre></td>
							</tr>
						</table>

					</div>
				</td>
			</tr></table>		</div>
		<div id="footer"><a href="http://www.oph.fi/"><img src="i/oph_logo_ymmarrasuomea.gif" width="157" height="35" alt="OPH" /></a></div>
	</div>
</body>
</html>
